【裁判字號】    95,上訴,1295
【裁判日期】    950803
【裁判案由】    毒品危害防制條例
【裁判全文】
臺灣高等法院臺中分院刑事判決        95年度上訴字第1295號
上  訴  人
即  被  告  甲○○
                    號
上列上訴人因毒品危害防制條例案件，不服臺灣彰化地方法院九
十五年度訴字第四四八號中華民國九十五年四月二十八日第一審
判決（起訴案號：臺灣彰化地方法院檢察署九十五年度毒偵字第
四四二、六八八號，併辦案號：九十五年度毒偵字第九一三、九
五四、一一七○號），提起上訴，本院判決如下：
    主  文
原判決撤銷。
甲○○連續施用第一級毒品，累犯，處有期徒刑拾壹月；扣案之
第一級毒品海洛因肆包（淨重點壹肆公克）沒收銷燬，塑膠袋
柒個沒收。又施用第二級毒品，累犯，處有期徒刑伍月；扣案之
第二級毒品甲基安非他命壹包（毛重零點肆公克）及大麻貳包（
淨重陸點零柒公克），均沒收銷燬，塑膠袋個沒收。應執行有
期徒刑壹年貳月；扣案之第一級毒品海洛因肆包（淨重點壹肆
公克）、第二級毒品甲基安非他命壹包（毛重零點肆公克）及大
麻貳包（淨重陸點零柒公克）均沒收銷燬；塑膠袋拾個，沒收。
    事  實
一、甲○○前曾於民國（下同）九十年間因施用毒品案件，經台
    灣彰化地方法院於九十一年裁定送強制戒治，執行後於九十
    二年二月二十六日強制戒治執行完畢，翌日釋放，並由臺灣
    彰化地方法院檢察署檢察官於九十二年三月二十六日，以九
    十二年度戒毒偵字第二一三至二一五號為不起訴處分確定。
    復因施用第一級毒品海洛因案件，由檢察官提起公訴，經台
    灣彰化地方法院判處有期徒刑七月確定，其後經入監執行，
    已於九十三年七月十七日縮刑期滿執行完畢。詎猶不思悔改
    ，復基於施用第一級毒品海洛因之概括犯意，自九十四年七
    、八月間之某日起，至九十五年二月二十一日採尿時前三日
    內之某時止，先後在彰化縣花壇鄉○○村○○路○段四五六
    巷七號住所等處，以將海洛因摻於香菸內，再點燃吸食其煙
    之方式，連續施用第一級毒品海洛因多次（約四、五天施用
    一次）。另基於施用第二級毒品甲基安非他命之犯意，於九
    十五年一月八日下午七時許，在同上住所，以將甲基安非他
    命置放於玻璃管中，再用火加熱吸食其煙之方式，施用第二
    級毒品甲基安非他命一次。嗣先後分別於九十五年一月十
    日下午二時許，在彰化縣花壇鄉○○村○○路○段四五六巷
    七號為警查獲，並扣得其所有裝施用海洛因毒品之空塑膠袋
    二個，經警採其尿液送驗結果呈甲基安非他命及嗎啡陽性反
    應，九十五年一月二十四日下午二時四十二分許，經警採
    其尿液送驗結果呈嗎啡陽性反應，九十五年二月四日下午
    五時二十分許，在彰化縣花壇鄉長春村東方一巷四十七弄六
    十三號前為警查獲，並扣得其所有供施用之毒品海洛因一包
    （淨重零點零六公克），經警採其尿液送驗結果呈嗎啡陽性
    反應。九十五年二月十八日下午六時三十分許在彰化縣花
    壇鄉○○村○○路旁為警查獲其所有置放於林佳琦Ｍ２－１
    ４２１號自用小客車上之擬供施用之海洛因三包（合計淨重
    點零捌公克）、甲基安非他命一包（毛重零點四公克）、
    大麻二包（合計淨重陸點零柒公克），經警採其尿液送驗結
    果呈嗎啡陽性反應，九十五年二月二十一日下午三時三十
    分許，在彰化市○○路○段一一七之三號前為警查獲，並扣
    得其所有裝施用海洛因毒品之空塑膠袋一個，經警採其尿液
    送驗結果呈嗎啡陽性反應。
二、案經彰化縣警察局鹿港、田中、彰化分局先後報告臺灣彰化
    地方法院檢察署檢察官偵查起訴及檢察官移送併案審理。
    理  由
一、上開犯罪事實迭據被告甲○○於警訊、偵查、原審及本院審
    理中坦承不諱，核與上述時地為警所採尿液送驗結果呈嗎啡
    、甲基安非他命陽性反應相符，有彰化縣衛生局煙毒尿液檢
    驗成績書四份及詮昕科技股份有限公司出具之濫用藥物尿液
    檢驗報告一紙在卷可稽。並有扣案之毒品海洛因共四包及甲
    基安非他命一包（毛重零點四公克）、大麻二包暨塑膠空袋
    三個在卷可資佐證，扣案之海洛因四包確係第一級毒品海洛
    因（其中一包淨重零點零六公克，另三包合計淨重點零捌
    公克），扣案之大麻二包確係大麻（合計淨重陸點零柒公克
    ），有法務部調查局鑑驗通知書二份在卷可憑，被告自白與
    事實相符，堪予採信。又被告前曾因施用毒品案件，經依法
    院裁定送執行強制戒治後，於九十二年二月二十六日執行完
    畢，翌日釋放，有臺灣高等法院被告全國前案紀錄表一份在
    卷可考。綜上所述，本件事證明確，被告犯行應堪認定。
二、核被告所為係犯毒品危害防制條例第十條第一項、二項之施
    用第一、二級毒品罪行，被告持有第一、二級毒品之低度行
    為分別為施用之高度行為所吸收，均不另論科。被告行為後
    九十五年七月一日修正施行之刑法雖廢除連續犯之規定，並
    將有期徒刑定執行刑之規定，提高為不得逾三十年，比較修
    正施行前後之規定，以修正前之刑法第五十六條及五十一條
    第五款之規定有利於被告，依刑法第二條第一項前段規定，
    應適用修正前之刑法第五十六條及第五十一條第五款之規定
    ，合先敘明。被告先後多次施用第一級毒品，所為時間緊接
    ，犯構成要件相同之罪，顯係基於概括犯意反覆為之，為連
    續犯，依修正前刑法第五十六條之規定，以一罪論，並加重
    其刑。公訴人雖僅就被告自九十四年七、八月間起至九十五
    年二月一日下午六時許施用第一級毒品之犯行起訴，其餘部
    分與起訴判罪部分間有連續犯之裁判上一罪關係如上述，本
    院自得一併審理，併予敘明。又被告前曾因施用第一級毒品
    海洛因案件，經台灣彰化地方法院判處有期徒刑七月確定，
    入監執行後，於九十三年七月十七日縮刑期滿執行完畢，於
    五年以內再犯本件有期徒刑以上刑之罪為累犯（依修正前後
    之規定均為累犯，此部分應一併適用施行前之規定），依修
    正前刑法第四十七條之規定就施用第一級毒品部分遞加其刑
    ，就施用第二級毒品部分加重其刑。被告所犯上開二罪間，
    犯意個別，構成要件互異，應分論併罰。原審予以論罪科刑
    ，固非無見，惟查原審扣案之海洛因四包合計淨重僅三點一
    四公克，大麻二包合計淨重僅六點零七克，包裝袋並非違禁
    物或專供施用毒品之器具，原審竟併予諭知沒收銷燬，尚有
    未洽，被告以原審量刑過重為由上訴雖無理由，然原審判決
    既有如上未當之處，應由本院將其撤銷改判，爰審酌被告前
    有施用毒品之前科紀錄，經強制戒治後仍未能戒除，於偵查
    期間仍繼續施用第一級毒品海洛因，及其施用之期間、次數
    ，及施用毒品主要係戕害自己身體健康暨犯罪後之態度等一
    切情狀，分別量處如主文第二項所示之刑，並定其執行刑。
    扣案之海洛因四包係第一級毒品（合計淨重點壹肆公克，
    不含包裝袋）、大麻二包（合計淨重陸點零柒公克，不含包
    裝袋）及甲基安非他命一包（毛重零點肆公克）係第二級毒
    品，均係違禁物，依毒品危害防制條例第十八條第一項前段
    宣告沒收銷燬（均不含包裝袋），包裝塑膠袋十個，其中七
    個係裝供施用之海洛因，三個係裝供施用之甲基安非他命（
    一個）及大麻（二個），係被告所有供犯罪使用之物，依刑
    法第三十八條第一項第二款規定宣告沒收（此部分未變更）
    。
三、據上論斷，應依刑事訴訟法第三百六十九條第一項前段、第
    三百六十四條、第二百九十九條第一項前段、毒品危害防制
    條例第十條第一項、第二項、第十八條第一項前段、刑法第
    十一條前段、第二條第一項前段、修正前刑法第五十六條、
    第四十七條、第五十一條第五款、刑法第三十八條第一項第
    二款，判決如主文。
本案經檢察官陳銘章到庭執行職務。
中    華    民    國    95    年    8     月    3     日
            刑事第九庭  審判長法  官  陳  筱  珮
                              法  官  余  仕  明
                              法  官  康  應  龍
上列正本證明與原本無異。
第一級毒品部分得上訴。
如不服本判決應於收受送達後十日內向本院提出上訴書狀，其未
敘述上訴之理由者並得於提起上訴後十日內向本院補提理由書（
均須按他造當事人之人數附繕本）。
                              書記官  姚  錫  鈞
中    華    民    國    95    年    8     月    4     日
                                                      Ｒ


司法院資訊處製作；財團法人民間司法改革基金會備份。
